臺灣士林地方法院民事裁定
111年度抗字第291號
抗  告  人  易真有限公司

    兼
法定代理人  張簡鼎晉


抗  告  人  許富喬  


相  對  人  王肇源  
上列當事人間因本票裁定事件，抗告人對於民國111年10月24日
本院111年度司票字第16875號裁定提起抗告，本院裁定如下：
    主  文
抗告駁回。
抗告程序費用新臺幣壹仟元由抗告人負擔。
    理  由
一、按本票執票人，依票據法第123條規定，聲請法院裁定許可
    對發票人強制執行，係屬非訟事件。此項聲請之裁定，及抗
    告法院之裁定，僅依非訟事件程序，以審查強制執行許可與
    否，並無確定實體上法律關係存否之效力，如發票人就票據
    債務之存否有爭執時，應由發票人提起確認之訴，以資解決
    。又本票既已載明免除作成拒絕證書，執票人聲請裁定准予
    強制執行，即毋庸提出已為付款提示之證據。苟發票人抗辯
    執票人未為提示，依票據法第124條準用同法第95條但書之
    規定，即應由其負舉證之責（最高法院94年度台抗字第823
    號、94年度台抗字第1057號裁定意旨參照）。次按抗告，除
    本編別有規定外，準用第三編第一章之規定，又第二審法院
    認為上訴為無理由者，應為駁回之判決，民事訴訟法第495
    條之1第1項、第449條第1項分別定有明文；該等規定，依非
    訟事件法第46條規定，於非訟事件之抗告準用之。
二、本件相對人於聲請本院本票裁定時主張：相對人執有抗告人
    簽發如本院111年度司票字第16875號裁定（下稱原裁定）附
    表所示之本票（下稱系爭本票）3張，並免除作成拒絕證書
    ，並經提示未獲清償，爰依票據法第123條及非訟事件法第1
    94條之規定，聲請裁定許可就系爭本票為強制執行等語，經
    本院司法事務官以原裁定准許該3張本票得為強制執行。
三、抗告意旨略以：相對人為何人抗告人並不知悉，亦未交付任
    何票據，其所持票據是否符合票據法上之本票？又本件相對
    人並未見過聲請人，未曾提示請求付款，聲請人亦未提出提
    示之證據，不核准予執行之要件，又本件以發票日為利息起
    算日及提示日，均與法有違，聲明廢棄原裁定。
四、經查，相對人於原聲請本票裁定時所提出之系爭本票3張，
    依據票據法第120條規定，核均已具備本票之形式要件，其
    上並載明有免除作成拒絕證書之旨，且經相對人陳明業經提
    示付款，是相對人執系爭本票3張向發票人即抗告人行使追
    索權，而向本院聲請裁定准許強制執行，合於票據法第123
    條規定，自應准許。抗告人雖指摘相對人未提示系爭本票，
    惟系爭本票既有免除拒絕證書之記載，相對人毋庸提出已為
    付款提示之證據，依前揭說明，自應由抗告人負舉證之責，
    抗告人僅敘明相對人未提示，並未提出證明其未提示之相關
    證據以實其說，是抗告人此部分之主張自無足採。抗告意旨
    指摘原裁定不當，求予廢棄，為無理由，應予駁回。
五、至抗告人所陳其餘事由，為實體上之爭執事由，應另循法律
    途徑解決，核與本票裁定是否合法係屬二事，併與敘明。
六、爰裁定如主文。　　　　　
中　　華　　民　　國　　111 　年　　11　　月　　30　　日
                  民事第一庭  法  官  唐一强
以上正本係照原本作成。
如不服本裁定，僅得於收受本裁定正本送達後10日內，以適用法
規顯有錯誤為理由，向本院提出再抗告狀（須按他造當事人之人
數附繕本及繳納再抗告裁判費新臺幣1,000元）。再抗告時應提
出委任律師或具有律師資格之人之委任狀；委任有律師資格者，
另應附具律師資格證書及釋明委任人與受任人間有民事訴訟法第
466條之1第1項但書或第2項所定關係之釋明文書影本。
中　　華　　民　　國　　111 　年　　11　　月　　30　　日
                              書記官  鍾堯任